【裁判字號】    98,訴,704
【裁判日期】    980402
【裁判案由】    違反槍砲彈藥刀械管制條例
【裁判全文】
臺灣臺中地方法院刑事判決               98年度訴字第704號
公  訴  人  臺灣臺中地方法院檢察署檢察官
被      告  乙○○
                  （現另案於臺灣臺中監獄臺中分監執行中）
上列被告因違反槍砲彈藥刀械管制條例案件，經檢察官提起公訴
（98年度偵字第2473號），被告於準備程序中就被訴事實為有罪
之陳述，經告以簡式審判之旨，並聽取意見後，本院合議庭裁定
由受命法官獨任進行簡式審判程序，判決如下：
    主    文
乙○○未經許可，寄藏槍砲之主要組成零件，累犯，處有期徒刑
拾月，併科罰金新臺幣伍萬元，罰金如易服勞役，以新臺幣壹仟
元折算壹日。扣案之槍管貳枝、改造子彈壹顆均沒收。
    犯罪事實
一、乙○○前曾民國93年間，因違反毒品危害防制條例案件，經
    臺灣高等法院臺中分院以93年度上易字第1412號刑事判決判
    處有期徒刑10月，於94年2月5日確定，並於95年1月3日執行
    完畢。猶不知悔改，基於寄藏手槍主要組成零件之槍管及具
    有殺傷力子彈之犯意，於93、94年間，在不知情之張志龍位
    於臺中市○○區○○街160巷15號2樓住處，發現某真實姓名
    年籍均不詳而綽號「阿發」之成年男子於一星期前在彰化縣
    鹿港鎮某家KTV交付其保管之槍管2枝、子彈3顆，分別屬於
    供組成槍砲的主要組成零件，及具有殺傷力之口徑9mm制式
    子彈1顆、由金屬彈殼組成直徑約9.0±0.5mm金屬彈頭改造
    而成之改造子彈2顆，竟未經許可而寄藏之，並將之藏放在
    其所有置於張志龍上開住處客廳電腦桌下的包包內，乙○○
    並自97年12月12日起至張志龍上開住處借住。嗣於97年12月
    25日上午7時許，經警持臺灣苗栗地方法院檢察署檢察官對
    張志龍核發之拘票至張志龍上開住處進行拘提時，在上址客
    廳電腦桌下之乙○○所有包包內，查獲上開槍管2枝，及具
    有殺傷力之口徑9mm制式子彈1顆（經送鑑經試射後僅餘彈殼
    ）、由金屬彈殼組成直徑約9.0±0.5mm金屬彈頭改造而成之
    改造子彈2顆（其中1顆送鑑經試射後僅餘彈殼）而查獲。
二、案經苗栗縣警察局通霄分局報請臺灣臺中地方法院檢察署檢
    察官偵查起訴。
    理    由
一、訊據被告乙○○對於上開犯罪事實坦承不諱，並經證人張志
    龍於警詢時證述明確，且有扣案之槍管2枝及子彈共3顆可證
    ，而扣得之物品經送請內政部警政署刑事警察局鑑定結果為
    ：送鑑槍管2枝，1枝認係土造金屬槍管，1枝認係土造金屬
    槍管半成品；送鑑子彈3顆，1顆認係口徑9mm制式子彈，經
    實際試射，可擊發，認具殺傷力，2顆認均係非制式子彈，
    由金屬彈殼組成直徑約9.0±0.5mm金屬彈頭改造而成，採樣
    1顆試射，可擊發，認具殺傷力等情，有該局98年1月20日刑
    鑑字第0980001944號鑑驗書1份在卷可憑；足認被告上開自
    白應與事實相符，堪予採信。本案事證明確，被告前開犯行
    堪可認定。
二、核被告所為，係犯槍砲彈藥刀械管制條例第13條第4項未經
    許可寄藏槍砲之主要組成零件罪、第12條第4項未經許可寄
    藏子彈罪。被告受真實姓名年籍均不詳而綽號「阿發」之成
    年男子之委託代為保管槍管、子彈之持有行為，乃為寄藏之
    當然結果，不另論以未經許可持有槍砲之主要組成零件罪及
    持有子彈罪。被告同時未經許可，寄藏槍砲之主要組成零件
    、子彈部分，顯係一行為觸犯數罪名，為想像競合犯，依刑
    法第55條規定從一重之未經許可寄藏槍砲之主要組成零件罪
    處斷。又被告前曾於93年間，因違反毒品危害防制條例案件
    ，經臺灣高等法院臺中分院以93年度上易字第1412號刑事判
    決判處有期徒刑10月，於94年2月5日確定，並於95年1月3日
    執行完畢之事實，有臺灣高等法院被告前案紀錄表及臺灣臺
    中地方法院檢察署刑案資料查註紀錄表各1份在卷可參，其
    受有期徒刑之執行完畢後，5年以內再故意犯本案有期徒刑
    以上之罪，為累犯，應依刑法第47條第1項之規定，加重其
    刑。爰審酌被告寄藏槍砲之主要組成零件，得供組成槍枝，
    及寄藏具有殺傷力之子彈，對社會治安造成潛在之危險，惡
    性重大，然審及其寄藏槍砲主要組成零件僅有槍管2枝，寄
    藏之子彈共3顆，數量非多，暨其犯後坦承犯行，態度良好
    等一切情狀，量處如主文所示之刑，並就其所處罰金部分諭
    知易服勞役之折算標準，以資懲儆。
三、扣案之槍管2枝係槍枝之主要組成零件，而本案扣得之由金
    屬彈殼組成直徑約9.0±0.5mm金屬彈頭改造而成之改造子彈
    1顆（不含試射之1顆），依槍砲彈藥刀械管制條例第13條、
    第12條之規定，未經許可，均不得製造、販賣、運輸、轉讓
    、出租、出借、持有、寄藏、陳列，係屬違禁物，自應依刑
    法第38條第1項第1款宣告沒收。至於本案扣得而經試射之口
    徑9mm制式子彈1顆、由金屬彈殼組成直徑約9.0±0.5mm金屬
    彈頭改造而成之改造子彈1顆，因囑託內政部警政署刑事警
    察局鑑驗試射擊發，而不再具有殺傷力，即失其違禁物之性
    質，自無庸為沒收之諭知，併此敘明。
據上論斷，應依刑事訴訟法第273條之1第1項、第299條第1項前
段，槍砲彈藥刀械管制條例第13條第4項、第12條第4項，刑法第
11條前段、第55條、第47條第1項、第42條第2項、第38條第1項
第1款，判決如主文。
本案經檢察官甲○○到庭執行職務。
中    華    民    國    98    年    4     月    2     日
                  刑事第三庭    法  官  周瑞芬
以上正本證明與原本無異。
如不服本判決應於收受判決後10日內向本院提出上訴書狀，並應
敘述具體理由；其未敘述上訴理由者，應於上訴期間屆滿後20日
內向本院補提理由書（均須按他造當事人之人數附繕本）「切勿
逕送上級法院」。
                                書記官  孫立文
中    華    民    國    98    年    4     月    2     日
附錄本案論罪科刑法條
槍砲彈藥刀械管制條例第12條：
  未經許可，製造、販賣或運輸子彈者，處1年以上7年以下有期
  徒刑，併科新臺幣500萬元以下罰金。
  未經許可，轉讓、出租或出借子彈者，處6月以上5年以下有期
  徒刑，併科新臺幣300萬元以下罰金。
  意圖供自己或他人犯罪之用，而犯前2項之罪者，處3年以上10
  年以下有期徒刑，併科新臺幣700萬元以下罰金。
  未經許可，持有、寄藏或意圖販賣而陳列子彈者，處5年以下
  有期徒刑，併科新臺幣300萬元以下罰金。
  第1項至第3項之未遂犯罰之。
槍砲彈藥刀械管制條例第13條：
  未經許可，製造、販賣或運輸槍砲、彈藥之主要組成零件者，
  處3年以上10年以下有期徒刑，併科新臺幣700萬元以下罰金。
  未經許可，轉讓、出租或出借前項零件者，處1年以上7年以下
  有期徒刑，併科新臺幣500萬元以下罰金。
  意圖供自己或他人犯罪之用，而犯前2項之罪者，處5年以上有
  期徒刑，併科新臺幣1000萬元以下罰金。
  未經許可，持有、寄藏或意圖販賣而陳列第一項所列零件者，
  處6月以上5年以下有期徒刑，併科新臺幣300萬元以下罰金。
  第1項至第3項之未遂犯罰之。


司法院資訊處製作；財團法人民間司法改革基金會備份。
